【裁判字號】    92,訴,1939
【裁判日期】    921015
【裁判案由】    毒品危害防制條例
【裁判全文】
臺灣高雄地方法院刑事判決              九十二年度訴字第一九三九號
    公  訴  人  臺灣高雄地方法院檢察署檢察官
    被      告  甲○○
右列被告因違反毒品危害防制條例案件，經檢察官提起公訴（九十二年度毒偵字第二
八八六號），本院依簡式審判程序審理判決如左：
    主  文
甲○○施用第一級毒品，累犯，處有期徒刑拾月；又施用第二級毒品，累犯，處有期
徒刑捌月；應執行有期徒刑壹年肆月。
    事  實
一、甲○○曾於民國八十九年間犯有違反毒品危害防制條例案件，經法院判處有期徒
    刑八月確定，甫於九十一年四月二十九日執行完畢（構成累犯）。又前曾因施用
    毒品案件，經裁定送觀察、勒戒（本院八十八年度毒聲字第二七九九號）後，認
    無繼續施用毒品之傾向，業由臺灣高雄地方法院檢察署檢察官於八十八年四月二
    十六日，以八十八年度偵字第四三五八號、第八五二五號為不起訴處分確定；詎
    被告於前受不起訴處分確定後五年以內，復於八十八年間因施用毒品案件，經送
    觀察、勒戒（本院八十年度毒聲字第三六三七號）後，認有繼續施用毒品之傾向
    ，經裁定送強制戒治（本院八十八年度毒聲字第四○九一號）、停止戒治並宣告
    所餘戒治期間付保護管束（本院八十八年度毒聲字第九一六六號），及就該施用
    毒品犯行經法院判處有期徒刑六月，如易科罰金，以三百元折算一日確定；再於
    八十九年間因施用毒品案件，經法院裁定撤銷前開停止戒治，令入戒治處所施以
    強制戒治（本院八十九年度毒聲字第四二九五號），及就該施用毒品犯行經法院
    判處有期徒刑八月確定（已執行完畢）。惟甲○○猶不知悔改，復基於分別施用
    第一級毒品海洛因及第二級毒品安非他命之犯意，於九十二年一月二十九日十九
    時許往前回溯二十四小時內之某時許，在某不詳地點，分別施用第一級毒品海洛
    因及第二級毒品安非他命各一次。嗣經警於九十二年一月二十九日十九時許，在
    高雄市○○區○○路三八○巷二十六之五號十四樓友人李文賢（另案由檢察官偵
    查中）住處採尿送驗而查獲；並就該施用毒品犯行聲請法院裁定送強制戒治（本
    院九十二年度毒聲字第三六七○號）在案。
二、案經高雄縣警察局仁武分局報告臺灣高雄地方法院檢察署檢察官偵查起訴。
理  由
一、本案被告所犯違反毒品危害防制條例第十條第一項之施用第一級毒品罪，其法定
    刑為死刑、無期徒刑、最輕本刑為三年以上有期徒刑以外之罪，於準備程序進行
    中，被告就被訴事實為有罪之陳述，經受命法官告知簡式審判程序之要旨及經被
    告同意適用簡式審判程序後，本院合議庭裁定本案由受命法官獨任進行簡式審判
    程序審理在卷，合先敘明。
二、訊據被告甲○○對右揭分別施用第一級毒品海洛因及第二級毒品安非他命各一次
    之犯行供認不諱。而被告於遭警查獲時所採尿液送驗結果，確呈嗎啡及安非他命
    陽性反應，有高雄縣政府衛生局煙毒尿液檢驗成績書（九十二煙檢字四七一號）
    一紙附卷可稽，足認被告之自白核與事實相符。此外，被告前曾因施用毒品案件
    ，經裁定送觀察、勒戒（本院八十八年度毒聲字第二七九九號）後，認無繼續施
    用毒品之傾向，業由臺灣高雄地方法院檢察署檢察官於八十八年四月二十六日，
    以八十八年度偵字第四三五八號、第八五二五號為不起訴處分確定；復於八十八
    年間因施用毒品案件，經送觀察、勒戒（本院八十年度毒聲字第三六三七號）後
    ，認有繼續施用毒品之傾向，經裁定送強制戒治（本院八十八年度毒聲字第四○
    九一號）、停止戒治並宣告所餘戒治期間付保護管束（本院八十八年度毒聲字第
    九一六六號），及就該施用毒品犯行經法院判處有期徒刑六月，如易科罰金，以
    三百元折算一日確定；再於八十九年間因施用毒品案件，經法院裁定撤銷前開停
    止戒治，令入戒治處所施以強制戒治（本院八十九年度毒聲字第四二九五號），
    及就該施用毒品犯行經法院判處有期徒刑八月確定（已執行完畢）；被告於前受
    不起處分確定後五年以內，猶不知悔改再犯本案，為三犯以上（四犯），再經本
    院以九十二年度毒聲字第三六七○號裁定送強制戒治等事實，亦有臺灣高等法院
    被告全國前案紀錄表一紙附卷可查。事證明確，被告右揭分別施用第一級毒品海
    洛因及施用第二級毒品安非他命之犯行洵堪認定，應予依法論科。
三、查海洛因、安非他命係毒品危害防制條例第二條第二項第一款、第二款所定之第
    一級及第二級毒品，不得非法持有、施用，被告竟持以施用，故核被告甲○○所
    為，係犯毒品危害防制條例第十條第一項之施用第一級毒品罪，及同條例第十條
    第二項之施用第二級毒品罪。被告施用第一級毒品海洛因及第二級毒品安非他命
    前同時持有第一級毒品海洛因及第二級毒品安非他命，其持有之低度行為，已為
    施用之高度行為所吸收，不另論以持有罪。又被告上開分別施用第一級毒品海洛
    因及第二級毒品安非他命之犯行，係犯意各別，行為互殊，罪名亦異，應予分論
    併罰。再被告曾於八十九年間犯有違反毒品危害防制條例案件，經法院判處有期
    徒刑八月確定，甫於九十一年四月二十九日執行完畢，其於前受有期徒刑之執行
    完畢後五年以內，再犯本案有期徒刑以上之罪，亦有臺灣高等法院被告全國前案
    紀錄表、臺灣高雄地方法院檢察署刑案資料查註紀錄表各一紙附卷可稽，為累犯
    ，應依刑法第四十七條之規定，加重其刑。爰審酌被告前曾因施用毒品案件，經
    裁定送觀察、勒戒（本院八十八年度毒聲字第二七九九號）後，認無繼續施用毒
    品之傾向，業由臺灣高雄地方法院檢察署檢察官於八十八年四月二十六日，以八
    十八年度偵字第四三五八號、第八五二五號為不起訴處分確定；復於八十八年間
    因施用毒品案件，經送觀察、勒戒（本院八十年度毒聲字第三六三七號）後，認
    有繼續施用毒品之傾向，經裁定送強制戒治（本院八十八年度毒聲字第四○九一
    號）、停止戒治並宣告所餘戒治期間付保護管束（本院八十八年度毒聲字第九一
    六六號），及就該施用毒品犯行經法院判處有期徒刑六月，如易科罰金，以三百
    元折算一日確定；再於八十九年間因施用毒品案件，經法院裁定撤銷前開停止戒
    治，令入戒治處所施以強制戒治（本院八十九年度毒聲字第四二九五號），及就
    該施用毒品犯行經法院判處有期徒刑八月確定（已執行完畢）；被告於前受不起
    處分確定後五年以內，猶不知悔改再犯本案，為三犯以上（四犯），顯見意志不
    堅，並對施用毒品之行為不知悛悔，惟其犯罪係戕害自身，尚未害及他人，及犯
    後已坦承犯行，態度尚佳等一切情狀，爰酌情各量處如主文所示之刑，並定其應
    執行之刑，以示儆懲。
據上論斷，應依刑事訴訟法第二百七十三條之一第一項、第二百八十四條之一、第二
百九十九條第一項前段，毒品危害防制條例第十條第一項、第二項，刑法第十一條前
段、第四十七條、第五十一條第五款，判決如主文。
本案經檢察官乙○○到庭執行職務。
中      華      民      國      九十二      年      十    月    十五    日
                                    臺灣高雄地方法院刑事第七庭
                                      法  官  柯  盛  益
右正本證明與原本無異。
如不服本判決，應於判決送達後十日內，向本院提出上訴狀。
                                      書記官  陳  昱  良
中      華      民      國      九十二      年      十    月    十五    日
附錄本案判決論罪科刑法條全文
毒品危害防制條例第十條第一項：
施用第一級毒品者，處六月以上五年以下有期徒刑。


司法院資訊處製作；財團法人民間司法改革基金會備份。
